---
title: "Assessment: Performance metrics for normScore"
author: 
- name: "Julia García Currás"
  affiliation: "julia.garcia@biostatech.com"
date: "`r Sys.Date()`"
output: 
  # rmarkdown::html_document:
  #   theme:
  #     version: 5
  #     bootswatch: flatly
  # prettydoc::html_pretty:
  #   theme: cayman
  #   toc: yes
  #   self_contained: yes
  rmdformats::readthedown:
    # toc: yes
    self_contained: yes
    css: ./Complementos/cambios.css
    includes:
      in_header: "./Complementos/favicon.html"
      after_body: ./Complementos/footer.html
---

```{r setup, include=FALSE}
knitr::opts_chunk$set(
  eval = TRUE,
  echo = FALSE,
  message = FALSE,
  warning = FALSE,
  error = FALSE,
  include = TRUE,
  results = 'asis'
)

library(dplyr)
library(DT)
library(ggplot2)
library(ggpubr)

# Color:
# "#3d1308" = "#6C8092"
# "#9F2042" = "#003C72"
# "#c7254e"
#"#d64a70"
```

```{r}
# variables
inputDir <- "C:/Users/julia/Documents/GitHub/normScore-development/OneHundredDatasets/AssessmentFiles/"
outDir <- "C:/Users/julia/Documents/GitHub/normScore-development/OneHundredDatasets/ProcessedDatasets/"
js <- c(
"function(row, data, num, index){",
"  var $row = $(row);",
"  if($row.hasClass('even')){",
"    $row.css('background-color', 'white');",
"    $row.hover(function(){",
"      $(this).css('background-color', 'lightgrey');",
"     }, function(){",
"      $(this).css('background-color', 'white');",
"     }",
"    );",  
"  }else{",
"    $row.css('background-color', '#EDFDFA');",
"    $row.hover(function(){",
"      $(this).css('background-color', 'lightgrey');",
"     }, function(){",
"      $(this).css('background-color', '#EDFDFA');",
"     }",
"    );",  
"  }",
"}"  
)
```


```{r}
resAllGS <- readRDS(file = paste0(inputDir, "results_Gold_Standard.rds")) # Manual ranking
resNS <- readRDS(file = paste0(inputDir, "normScore_dataGS_All_Item0_x4_Item2_01.rds")) # Originales
resAllGSR2 <- readRDS(file = paste0(inputDir, "results_Gold_Standard_R2.rds")) # Manual ranking
resNSR2 <- readRDS(file = paste0(inputDir, "normScore_dataR2_All_Item0_x4_Item2_01.rds")) # Originales

source(file = "3_AssessmentFunctions.R")
resAllNS <- formatNormScoreResults(finalList = resNS, item0 = T)
resAllNSR2 <- formatNormScoreResults(finalList = resNSR2, item0 = T)
```


# **Evaluación por ítem (By item)**

Para cada item, se evalúa en qué medida el método propuesto reproduce el **orden relativo de las normalizaciones** establecido por el Gold Standard para cada uno de los ítems considerados.

Dado que el Gold Standard puede contener **empates (niveles equivalentes)**, se emplean métricas robustas a este tipo de estructuras.


## Correlación de Kendall (tau)

### Definición

La correlación de Kendall mide el grado de concordancia entre dos rankings basándose en la proporción de pares de elementos que mantienen el mismo orden relativo.

Tiene en cuenta:

* Pares concordantes (mismo orden)
* Pares discordantes (orden invertido)
* Ajuste por empates

### Qué evalúa

* La **coherencia global del orden**
* La consistencia en comparaciones pareadas
* Es especialmente adecuada cuando existen empates en el Gold Standard

### Interpretación

| Valor   | Interpretación   |
| ------- | ---------------- |
| > 0.7   | Muy alto acuerdo |
| 0.6–0.7 | Alto             |
| 0.4–0.6 | Moderado         |
| < 0.4   | Bajo             |

Es la métrica más **estricta y conservadora**.

## Correlación de Spearman (rho)

### Definición

La correlación de Spearman mide la relación entre dos rankings transformándolos en rangos y evaluando su correlación.

### Qué evalúa

* La **estructura global del ranking**
* La tendencia general del orden
* Es menos sensible a pequeñas discrepancias que Kendall

### Interpretación

| Valor   | Interpretación |
| ------- | -------------- |
| > 0.8   | Muy alto       |
| 0.7–0.8 | Alto           |
| 0.5–0.7 | Moderado       |

Es una métrica intermedia en exigencia.

## Pairwise Accuracy

### Definición

Se basa en comparar todos los pares de métodos para los cuales el Gold Standard establece un orden claro (excluyendo empates), y calcular la proporción de comparaciones en las que el método evaluado coincide con dicho orden.


### Qué evalúa

* El grado en que se respetan las **decisiones claras del Gold Standard**
* Ignora comparaciones ambiguas (empates)
* Se centra en relaciones locales entre métodos

### Interpretación

| Valor     | Interpretación  |
| --------- | --------------- |
| > 0.85    | Excelente       |
| 0.75–0.85 | Alta            |
| 0.65–0.75 | Buena           |
| ≈ 0.5     | Similar al azar |

Es la métrica más **robusta e interpretable** en presencia de empates.

## Resultados {.tabset}

Resultados para el normScore sin pesos y para el total de datasets (100) de la base de datos de Gold Standard. 

```{r include = F}
### By item ####
# Same between corrected and non corrected
summaryByItem <- resultsByItem(resNormScore = resAllNS$resByItem, 
                                        resGS = resAllGS$byItem)
# formatting
df <- as.data.frame(summaryByItem$tabla)
df[, 4:ncol(df)] <- apply(df[, 4:ncol(df)], 2, round, digits = 3)
df <- as.data.frame(t(df))
colnames(df) <- df[1,]
df <- df[-1,]

df$Variable <- c("N", "", "", "Kendall Tau", "", "", "", "Spearman", "", "", "", 
                 "Pairwise Accuracy", "", "", "")
df$Statistic <- c("Total", "N valid", "Proportion N valid", "Median", "Mean", "SD", "Prop > 0.6", 
                  "Median", "Mean", "SD", "Prop > 0.7", "Median", "Mean", "SD", "Prop > 0.8")
df <- df %>%
  # mutate(Reviewer = "R1 vs normScore") %>%
  dplyr::select(Variable, Statistic, dplyr::everything())
dfR1 <- df

### By item R2 ####
# Same between corrected and non corrected
summaryByItemR2 <- resultsByItem(resNormScore = resAllNSR2$resByItem, 
                                        resGS = resAllGSR2$byItem)
# formatting
df <- as.data.frame(summaryByItemR2$tabla)
df[, 4:ncol(df)] <- apply(df[, 4:ncol(df)], 2, round, digits = 3)
df <- as.data.frame(t(df))
colnames(df) <- df[1,]
df <- df[-1,]

df$Variable <- c("N", "", "", "Kendall Tau", "", "", "", "Spearman", "", "", "", 
                 "Pairwise Accuracy", "", "", "")
df$Statistic <- c("Total", "N valid", "Proportion N valid", "Median", "Mean", "SD", "Prop > 0.6", 
                  "Median", "Mean", "SD", "Prop > 0.7", "Median", "Mean", "SD", "Prop > 0.8")
dfR2 <- df %>%
  # mutate(Reviewer = "R2 vs normScore") %>%
  dplyr::select(Variable, Statistic, dplyr::everything())


### By item R2 ####
# Same between corrected and non corrected
resAllGS$byItem <- resAllGS$byItem %>% rename(Ranking = RankGS)
summaryByItemR1R2 <- resultsByItem(resNormScore = resAllGS$byItem, 
                                        resGS = resAllGSR2$byItem)
# formatting
df <- as.data.frame(summaryByItemR1R2$tabla)
df[, 4:ncol(df)] <- apply(df[, 4:ncol(df)], 2, round, digits = 3)
df <- as.data.frame(t(df))
colnames(df) <- df[1,]
df <- df[-1,]

df$Variable <- c("N", "", "", "Kendall Tau", "", "", "", "Spearman", "", "", "", 
                 "Pairwise Accuracy", "", "", "")
df$Statistic <- c("Total", "N valid", "Proportion N valid", "Median", "Mean", "SD", "Prop > 0.6", 
                  "Median", "Mean", "SD", "Prop > 0.7", "Median", "Mean", "SD", "Prop > 0.8")
dfR1R2 <- df %>%
  # mutate(Reviewer = "R1 vs R2") %>%
  dplyr::select(Variable, Statistic, dplyr::everything())


# All together
# df <- rbind(dfR1, dfR2)
# df <- rbind(df, dfR1R2)
# df$Reviewer <- factor(df$Reviewer)

```

```{r include = F}

# Results normScore vs R1
data <- summaryByItem$results
colnames(data)

listPlots <- list()

listPlots[["p1"]] <- Biostatech::plotBox(base = data, varResumen = "tau", varGrupo = "Item", 
                    interact = F, tituloY = "Kendall's Tau", color = "#003C72", 
                    titulo = "Reviewer 1 vs normScore")$grafico + ylim(c(-1, 1))
listPlots[["p4"]] <- Biostatech::plotBox(base = data, varResumen = "spearman", varGrupo = "Item", 
                    interact = F, tituloY = "Spearman's coefficient", color = "#1786A3", 
                    titulo = "Reviewer 1 vs normScore")$grafico + ylim(c(-1, 1))
listPlots[["p7"]] <- Biostatech::plotBox(base = data, varResumen = "pairAccuracy", varGrupo = "Item", 
                    interact = F, tituloY = "Pairwise Accuracy", color = "#2FB2AD", 
                    titulo = "Reviewer 1 vs normScore")$grafico + ylim(c(0, 1))

# Results normScore vs R2
data <- summaryByItemR2$results
colnames(data)

listPlots[["p2"]] <- Biostatech::plotBox(base = data, varResumen = "tau", varGrupo = "Item", 
                    interact = F, tituloY = "Kendall's Tau",  color = "#003C72", 
                    titulo = "Reviewer 2 vs normScore")$grafico + ylim(c(-1, 1))
listPlots[["p5"]] <- Biostatech::plotBox(base = data, varResumen = "spearman", varGrupo = "Item", 
                    interact = F, tituloY = "Spearman's coefficient",color = "#1786A3",  
                    titulo = "Reviewer 2 vs normScore")$grafico + ylim(c(-1, 1))
listPlots[["p8"]] <- Biostatech::plotBox(base = data, varResumen = "pairAccuracy", varGrupo = "Item", 
                    interact = F, tituloY = "Pairwise Accuracy", color = "#2FB2AD", 
                    titulo = "Reviewer 2 vs normScore")$grafico + ylim(c(0, 1))


# Results R1 vs R2
data <- summaryByItemR1R2$results
colnames(data)

listPlots[["p3"]] <- Biostatech::plotBox(base = data, varResumen = "tau", varGrupo = "Item", 
                    interact = F, tituloY = "Kendall's Tau",  color = "#003C72", 
                    titulo = "Reviewer 1 vs Reviewer 2")$grafico + ylim(c(-1, 1))
listPlots[["p6"]] <- Biostatech::plotBox(base = data, varResumen = "spearman", varGrupo = "Item", 
                    interact = F, tituloY = "Spearman's coefficient", color = "#1786A3", 
                    titulo = "Reviewer 1 vs Reviewer 2")$grafico + ylim(c(-1, 1))
listPlots[["p9"]] <- Biostatech::plotBox(base = data, varResumen = "pairAccuracy", varGrupo = "Item", 
                    interact = F, tituloY = "Pairwise Accuracy", color = "#2FB2AD", 
                    titulo = "Reviewer 1 vs Reviewer 2")$grafico + ylim(c(0, 1))


# Resultssss
listPlots <- listPlots[paste0("p", 1:9)]
```


```{r fig.width=12, fig.height=12}

ggpubr::ggarrange(plotlist = listPlots, ncol = 3, nrow = 3)

# cowplot::plot_grid(
#     cowplot::plot_grid(p1+theme(legend.position = "none"),
#                        p2+theme(legend.position = "none"),
#                        ncol = 2, nrow = 1),
#     cowplot::plot_grid(NULL, p3, NULL, rel_widths = c(0.5, 1, 0.5), nrow = 1),
#     nrow = 2,
#     rel_heights = c(1, 1))
```


### R1 vs normScore {-}

```{r}
df <- dfR1
DT::datatable(df, extensions = "Buttons", rownames = F, escape = F,
              options = list(ordering = T, dom = "Brt", scrollY = F,
                            scrollX = F, pageLength = nrow(df),
                            # columnDefs = list(list(className = 'dt-center', targets = '_all')),
                            full_width = TRUE, rowCallback = DT::JS(js),
                            buttons = list(list(extend = "copy", text = "Copiar"),
                                          list(extend = "csv"), 
                                          list(extend = "excel")), 
                            language = list(url = "https://cdn.datatables.net/plug-ins/1.11.5/i18n/es-ES.json"))) %>% 
  DT::formatStyle(1, font = "bold") %>%
  DT::formatStyle(valueColumns = 1, columns = 1:ncol(df), 
                  `border-top` = styleEqual(c("Kendall Tau", "Spearman", 
                                              "Pairwise Accuracy"), "solid 0.8px"))
```

### R2 vs normScore {-}

```{r}
df <- dfR2
DT::datatable(df, extensions = "Buttons", rownames = F, escape = F,
              options = list(ordering = T, dom = "Brt", scrollY = F,
                            scrollX = F, pageLength = nrow(df),
                            # columnDefs = list(list(className = 'dt-center', targets = '_all')),
                            full_width = TRUE, rowCallback = DT::JS(js),
                            buttons = list(list(extend = "copy", text = "Copiar"),
                                          list(extend = "csv"), 
                                          list(extend = "excel")), 
                            language = list(url = "https://cdn.datatables.net/plug-ins/1.11.5/i18n/es-ES.json"))) %>% 
  DT::formatStyle(1, font = "bold") %>%
  DT::formatStyle(valueColumns = 1, columns = 1:ncol(df), 
                  `border-top` = styleEqual(c("Kendall Tau", "Spearman", 
                                              "Pairwise Accuracy"), "solid 0.8px"))
```

### R1 vs R2 {-}

```{r}
df <- dfR1R2
DT::datatable(df, extensions = "Buttons", rownames = F, escape = F,
              options = list(ordering = T, dom = "Brt", scrollY = F,
                            scrollX = F, pageLength = nrow(df),
                            # columnDefs = list(list(className = 'dt-center', targets = '_all')),
                            full_width = TRUE, rowCallback = DT::JS(js),
                            buttons = list(list(extend = "copy", text = "Copiar"),
                                          list(extend = "csv"), 
                                          list(extend = "excel")), 
                            language = list(url = "https://cdn.datatables.net/plug-ins/1.11.5/i18n/es-ES.json"))) %>% 
  DT::formatStyle(1, font = "bold") %>%
  DT::formatStyle(valueColumns = 1, columns = 1:ncol(df), 
                  `border-top` = styleEqual(c("Kendall Tau", "Spearman", 
                                              "Pairwise Accuracy"), "solid 0.8px"))
```





--- 

# **Evaluación global**

En este nivel se evalúa la capacidad del método para identificar correctamente las **mejores y peores normalizaciones**, sin necesidad de reproducir el ranking completo.

El Gold Standard define conjuntos de:

* Normalizaciones recomendadas (mejores)
* Normalizaciones a descartar (peores)

## Hit@k (Top)

### Definición

Evalúa si al menos una de las normalizaciones consideradas como óptimas por el Gold Standard aparece dentro de las primeras *k* posiciones del ranking.

### Qué evalúa

* La capacidad de recuperar **al menos una solución válida**
* Relevante para escenarios prácticos donde basta con identificar una buena opción

### Interpretación

* Valores cercanos a 1 indican alta capacidad de recuperación
* El rendimiento se interpreta en relación con el azar

Por ejemplo, con 8 métodos:

* Top-1 por azar ≈ 12.5%
* Valores sustancialmente superiores indican buen desempeño


## Bottom Coverage (Worst)

### Definición

Evalúa cuántas de las normalizaciones consideradas como inadecuadas por el Gold Standard se sitúan correctamente en las últimas posiciones del ranking.

Puede expresarse como:

* Número absoluto de métodos correctamente ubicados
* Proporción respecto al total de métodos a descartar

### Qué evalúa

* La capacidad de identificar **métodos que deben evitarse**
* La coherencia en la parte inferior del ranking

---

### Interpretación

| Proporción | Interpretación          |
| ---------- | ----------------------- |
| 1.0        | Identificación perfecta |
| 0.75–1.0   | Alta                    |
| 0.5–0.75   | Moderada                |
| < 0.5      | Baja                    |

Es especialmente relevante para decisiones de exclusión.

## Mean Reciprocal Rank (MRR)

### Definición

Mide la posición de la primera aparición de una normalización considerada óptima por el Gold Standard dentro del ranking.

Se define como el inverso de dicha posición:

* 1 si aparece en primera posición
* 1/2 si aparece en segunda, etc.

### Qué evalúa

* Qué tan arriba se sitúan las mejores soluciones
* Penaliza progresivamente posiciones más bajas

### Interpretación

Con un número finito de métodos (por ejemplo, 8):

* Valores cercanos a 1 indican que las mejores opciones se sitúan en las primeras posiciones
* Existe un valor esperado bajo selección aleatoria (≈ 0.34 en este caso)

| MRR       | Interpretación |
| --------- | -------------- |
| > 0.60    | Muy alto       |
| 0.50–0.60 | Alto           |
| 0.40–0.50 | Moderado       |
| ≈ azar    | Bajo           |


## Resultados

Resultados para el normScore sin pesos y para el total de datasets (100) de la base de datos de Gold Standard, dividido según evaluación de mejores métodos (top) y peores (bottom). 

```{r}
### Global ####
# Non corrected
# Reviewer 1 vs normScore
summaryGlobal <- resultsGlobal(resGlobalNS = resAllNS$resGlobal, 
                               resGlobalGS_BEST = resAllGS$globalBest,
                               resGlobalGS_BESTS = resAllGS$globalBests,
                               resGlobalGS_WORST = resAllGS$globalWorst)

# Reviewer 2 vs normScore
summaryGlobalR2 <- resultsGlobal(resGlobalNS = resAllNS$resGlobal, 
                               resGlobalGS_BEST = resAllGSR2$globalBest,
                               resGlobalGS_BESTS = resAllGSR2$globalBests,
                               resGlobalGS_WORST = resAllGSR2$globalWorst)
```


### Jacqquar index {.tabset}

```{r}

# R1 vs normScore
jacIndR1NS <- sapply(names(resAllGS$globalBests), function(i) 
  jaccardTopSet(
    rankedMethods = resAllNS$resGlobal[[i]], 
    referenceSet = resAllGS$globalBests[[i]]
  )
)

# R2 vs normScore
jacIndR2NS <- sapply(names(resAllGSR2$globalBests), function(i) 
  jaccardTopSet(
    rankedMethods = resAllNS$resGlobal[[i]], 
    referenceSet = resAllGSR2$globalBests[[i]]
  )
)

# R1 vs R2
jacIndR1R2 <- sapply(names(resAllGSR2$globalBests), function(i) 
  jaccardIndex(
    setA = resAllGS$globalBests[[i]], 
    setB = resAllGSR2$globalBests[[i]]
  )
)


dfJI <- data.frame(
  Datasets = names(jacIndR1NS), 
  R1NS = jacIndR1NS[names(jacIndR1NS)],
  R2NS = jacIndR2NS[names(jacIndR1NS)],
  R1R2 = jacIndR1R2[names(jacIndR1NS)]
)


dfJaccard <- dfJI %>%
  tidyr::pivot_longer(
    cols = -Datasets,
    names_to = "Comparison", 
    values_to = "Jaccard index"
  )

dfJaccard$Comparison <- factor(
      dfJaccard$Comparison,
      levels = c(
        "R1NS", 
        "R2NS", 
        "R1R2"
      ),
      labels = c(
        "NormScore vs Review 1",
        "NormScore vs Review 2",
        "Review 1 vs Review 2"
      )
    )

dfJaccardCount <- dfJaccard %>%
  count(Comparison, `Jaccard index`) %>%
  mutate(`Jaccard index` = round(`Jaccard index`, 2)) %>%
  tidyr::complete(
    Comparison,
    `Jaccard index`,
    # `Jaccard index` = jaccardLevels,
    fill = list(n = 0)
  )


df <- dfJaccard %>% 
  group_by(Comparison)  %>%
  summarise(
    Median = median(`Jaccard index`), 
    IQR = IQR(`Jaccard index`), 
    Mean = mean(`Jaccard index`), 
    SD = sd(`Jaccard index`), 
    Minimum = min(`Jaccard index`),
    Maximum = max(`Jaccard index`)
  )



DT::datatable(df, extensions = "Buttons", rownames = F, escape = F,
            options = list(ordering = T, dom = "Brt", scrollY = F,
                            scrollX = F, pageLength = nrow(df),
                            columnDefs = list(list(className = 'dt-center', targets = '_all')),
                            full_width = TRUE, rowCallback = DT::JS(js),
                            buttons = list(list(extend = "copy", text = "Copiar"),
                            list(extend = "csv"),
                            list(extend = "excel")),
                            language = list(url = "https://cdn.datatables.net/plug-ins/1.11.5/i18n/es-ES.json"))) |> 
DT::formatStyle(1, font = 'bold') %>%
  DT::formatRound(2:6, 2)
df <- dfJaccard  
colnames(df)[3] <- "JI"
res <- Biostatech::tableDescr(formula = Comparison ~ JI, data = df, id.var = "Datasets")
Biostatech::postHocAnalysis(tabla = res$tabla, df = df, varGroup = Comparison)
```


#### Boxplot {-}

```{r}
ggplot(dfJaccard, aes(x = Comparison, y = `Jaccard index`, 
                      fill = Comparison, colour = Comparison)) +
  geom_boxplot(
    width = 0.45,
    outlier.shape = NA,
    alpha = 0.3, 
    linewidth = 0.4, whisker.linewidth = 0.4, median.linewidth = 0.7
  ) +
  scale_fill_manual(values = c("darkgrey","royalblue4", "#A80729"))+
  scale_colour_manual(values = c("darkgrey","royalblue4",  "#A80729"))+
  geom_jitter(
    width = 0.10,
    size = 1.8,
    alpha = 0.65
  ) +
  ggpubr::stat_compare_means(
    comparisons = comparisonsList,
    method = "wilcox.test",
    paired = TRUE,
    label = "p.signif"
  ) +
  scale_y_continuous(
    limits = c(0, 1.4),
    breaks = seq(0, 1, 0.25)
  ) +
  labs(
    x = NULL,
    y = "Jaccard index",
    title = NULL
  ) +
  ggpubr::theme_pubr(base_size = 16) +
  theme(
    legend.position = "none",
    axis.title.y = element_text(face = "bold"),
    axis.text.x = element_text(angle = 45, hjust = 1, face = "italic"),
    plot.title = element_text(face = "bold", hjust = 0.5)
  )
```

#### Barplot (1) {-}

```{r fig.height=8, fig.width=7}
ggplot(dfJaccardCount, aes(x = factor(`Jaccard index`), y = n, fill = Comparison)) +
  geom_col(width = 0.75, alpha = 0.8) +
  facet_wrap(~ Comparison, 
             ncol = 1,
             # axes = "all",
              strip.position = "right"
             # nrow = 3, 
             # axes = "all"
             ) +
  scale_fill_manual(values = c("grey", "royalblue3", "orange"))+
  labs(
    x = "Jaccard index",
    y = "Number of datasets",
    title = NULL
  ) +
  # ylim(c(0, 60))+
  theme_bw(base_size = 14) +
  theme(
    panel.grid.major.x = element_blank(),
    panel.grid.minor = element_blank(),
    strip.text = element_text(
    size = 13,
    face = "bold"),
    strip.background = element_rect(
    fill = "grey90",
    colour = "black",
    linewidth = 0.8),
    strip.placement = "outside",
    legend.position = "none",
    plot.title = element_text(face = "bold", hjust = 0.5) 
    # axis.line = ggplot2::element_line(linewidth = 0.5, colour = "black"),
    # axis.ticks = ggplot2::element_line(linewidth = 0.5, colour = "black")
  )
```


#### Barplot (2) {-}

```{r}
library(ggpattern)
ggplot(
  dfJaccardCount,
  aes(
    x = factor(`Jaccard index`),
    y = n,
    fill = Comparison, 
    pattern = Comparison,
  )
) +
  # geom_col(
  #   position = position_dodge(width = 0.8),
  #   width = 0.7
  # ) +
    geom_col_pattern(
    position = position_dodge(width = 0.8),
    width = 0.7,
    colour = "black",
    
    pattern_fill = "black",
    pattern_colour = "black",
    
    pattern_density = 0.3,
    pattern_spacing = 0.03
  ) +
  scale_fill_manual(values = c("white", "white", "white")) + 
  scale_pattern_manual(
    values = c(
      "stripe",
      "circle",
      "none"
    )
  ) +
  
  labs(
    x = "Jaccard index",
    y = "Number of datasets",
    fill = "Comparison",
    title = "Agreement distribution across comparisons"
  ) +
  
  theme_minimal(base_size = 13) +
  
  theme(
    panel.grid.major.x = element_blank(),
    panel.grid.minor = element_blank(),
    plot.title = element_text(
      face = "bold",
      hjust = 0.5
    )
  )
```


#### Dotplot {-}

```{r}
ggplot(dfJaccard, aes(x = `Jaccard index`, y = Comparison)) +
  geom_count(
    aes(size = after_stat(n)),
    alpha = 0.75
  ) +
  scale_size_area(
    max_size = 10,
    name = "N datasets"
  ) +
  scale_x_continuous(
    limits = c(0, 1),
    breaks = seq(0, 1, 0.1)
  ) +
  labs(
    x = "Jaccard index",
    y = NULL,
    title = "Distribution of Jaccard values",
    subtitle = "Point size represents the number of datasets"
  ) +
  theme_minimal(base_size = 13) +
  theme(
    panel.grid.major.y = element_blank(),
    panel.grid.minor = element_blank(),
    plot.title = element_text(face = "bold", hjust = 0.5),
    plot.subtitle = element_text(hjust = 0.5)
  )
```

#### Heatplot {-}

```{r}
ggplot(dfJaccardCount, aes(x = factor(`Jaccard index`), y = Comparison, fill = n)) +
  geom_tile(color = "white", linewidth = 0.8) +
  geom_text(aes(label = n), size = 4) +
  labs(
    x = "Jaccard index",
    y = NULL,
    fill = "N datasets",
    title = "Jaccard frequency map"
  ) +
  theme_minimal(base_size = 13) +
  theme(
    panel.grid = element_blank(),
    plot.title = element_text(face = "bold", hjust = 0.5)
  )
```

### {- .toc-ignore}

#### Relation with basal variables

Para comprobar si los resultados de concordancia entre rankings está influenciado por covariables de los datasets, se ajustó un modelo lineal mixto para cada covariable considerándose la interacción entre cada comparación y los niveles de la covariable en cuestión:

$$
Y_{ij} =
\beta_0 +
\beta_{1}\,\mathrm{Comparison}_{ij} +
\beta_{2}\,\mathrm{Covariable}_{i} +
\beta_{3}\left(
\mathrm{Comparison}_{ij}
\times
\mathrm{Covariable}_{i}
\right) +
u_i +
\varepsilon_{ij}
$$

Donde:

- $Y_{ij}$ es el índice de Jaccard para el dataset $i$ en la comparación $j$.
- $\beta_0$ es el intercepto.
- $\beta_1$ representa el efecto de la comparación.
- $\beta_2$ representa el efecto de la covariable.
- $\beta_3$ representa la interacción entre la comparación y la covariable.
- $u_i$ es el intercepto aleatorio asociado al dataset, con $u_i \sim N(0,\sigma_u^2)$.
- $\varepsilon_{ij}$ es el error residual, con $\varepsilon_{ij} \sim N(0,\sigma^2)$.


```{r include=F}
## Data index 
dfIndex <- readxl::read_xlsx( 
  path = "C:/Users/julia/Documents/GitHub/proteomicsNormalizationStudy/Data/_Index.xlsx", 
  sheet = "In", 
  col_names = T)

# Aggregating Specie and Software (necessary for next analysis)
dfIndex <- dfIndex %>%
  as.data.frame() %>%
  dplyr::mutate(
    SpecieGrouped = 
      if_else(
        !(Specie %in% c("Mus musculus", "Homo sapiens")), 
        "Others", 
        Specie),
    Software = 
      if_else(
        !(`Analysis Software` %in% c("DIANN", "MaxQuant")),
        "Others", 
        `Analysis Software`),
  )

dfBasales <- dfIndex %>%
    dplyr::select(ID, Acquisition, `MS instrument (summary)`, 
           Software, SpecieGrouped, #`Sample size`, `N groups`,
            `Cell culture`) %>%
  dplyr::rename(Datasets = ID, 
               Instrument = `MS instrument (summary)`,
               CellCulture = `Cell culture`, 
               Specie = SpecieGrouped)

## Merge data
dfComp <- merge(dfJaccard, dfBasales, by = "Datasets")

dfComp <- dfComp %>%
  dplyr::rename(Jaccard = `Jaccard index`)


## Complet model
modeloCompleto <- lme4::lmer(
  Jaccard ~ Comparison *
    (
      Acquisition +
      Instrument +
      CellCulture +
      Software +
      Specie
    ) +
    (1 | Datasets),
  data = dfComp
)

car::Anova(modeloCompleto, type = 3)
```

```{r include=F}
# Individual models
library(car)
covariables <- c("Acquisition", "Instrument", "CellCulture", "Software", 
                 "Specie")
dfComp <- dfComp %>%
  mutate(
    Comparison = factor(Comparison),
    Datasets = factor(Datasets),
    across(all_of(covariables), factor)
  )
resultadosGlobales <- purrr::map_dfr(
  covariables,
  function(covariable) {

    formulaModelo <- as.formula(
      paste0(
        "Jaccard ~ Comparison * ",
        covariable,
        " + (1 | Datasets)"
      )
    )

    modelo <- lme4::lmer(
      formulaModelo,
      data = dfComp
    )

    tabla <- as.data.frame(
      car::Anova(modelo, type = 3)
    )

    terminoInteraccion <- paste0("Comparison:", covariable)

    tibble(
      covariable = covariable,
      pValue = tabla[terminoInteraccion, "Pr(>Chisq)"]
    )
  }
) %>%
  mutate(
    pAdjusted = p.adjust(pValue, method = "BH")
  )
```

En la siguiente tabla se muestran los resultados de la significación estadística de los coeficientes de regresión para el término de interacción $Comparacion x Covariable$ para cada covariable, ajustados y sin ajustar:

```{r}
js <- c("function(row, data, num, index){", "  var $row = $(row);", 
"  if($row.hasClass('even')){", "    $row.css('background-color', 'white');", 
"    $row.hover(function(){", "      $(this).css('background-color', 'lightgrey');", 
"     }, function(){", "      $(this).css('background-color', 'white');", 
"     }", "    );", "  }else{", "    $row.css('background-color', '#EDFDFA');", 
"    $row.hover(function(){", "      $(this).css('background-color', 'lightgrey');", 
"     }, function(){", "      $(this).css('background-color', '#EDFDFA');", 
"     }", "    );", "  }", "}")
df <- resultadosGlobales
DT::datatable(df, extensions = "Buttons", rownames = F, escape = F,
            options = list(ordering = T, dom = "Brt", scrollY = F,
                            scrollX = F, pageLength = nrow(df),
                            columnDefs = list(list(className = 'dt-center', targets = '_all')),
                            full_width = TRUE, rowCallback = DT::JS(js),
                            buttons = list(list(extend = "copy", text = "Copiar"),
                            list(extend = "csv"),
                            list(extend = "excel")),
                            language = list(url = "https://cdn.datatables.net/plug-ins/1.11.5/i18n/es-ES.json"))) |> 
DT::formatStyle(1, font = 'bold') %>% 
  DT::formatRound(2:3, digits = 3)

```

```{r include=F}
library(lme4)
library(emmeans)
library(ggplot2)
library(purrr)

etiquetaP <- ifelse(
      resultadosGlobales$pAdjusted < 0.05,
      " x Comparison: p < 0.05",
      paste0(
        " x Comparison: p = ",
        formatC(
          resultadosGlobales$pAdjusted,
          format = "f",
          digits = 3
        )
      )
    )
etiquetaP <- paste0(resultadosGlobales$covariable, etiquetaP)
names(etiquetaP) <- resultadosGlobales$covariable

allOut <- map(
  covariables,
  function(covariable) {

    formulaModelo <- as.formula(
      paste0(
        "Jaccard ~ Comparison * `",
        covariable,
        "` + (1 | Datasets)"
      )
    )

    modelo <- lmer(
      formulaModelo,
      data = dfComp,
    )

    dfMedias <- emmeans(
      modelo,
      specs = as.formula(
        paste0("~ Comparison * `", covariable, "`")
      )
    ) |>
      as.data.frame()

    p <- ggplot(
      dfMedias,
      aes(
        x = Comparison,
        y = emmean,
        color = .data[[covariable]],
        shape = .data[[covariable]],
        group = .data[[covariable]]
      )
    ) +
      geom_line(linewidth = 1) +
      geom_point(size = 3) +
      geom_errorbar(
        aes(
          ymin = lower.CL,
          ymax = upper.CL
        ),
        width = 0.1
      ) +
      scale_color_manual(values = RColorBrewer::brewer.pal(
        n = length(unique(dfComp[,covariable])), 
        name = "Set1")) +
      # scale_color_manual(values = colores[1:length(unique(dfComp[,covariable]))]) +
      labs(
        title = covariable,
        subtitle = etiquetaP[covariable],
        x = NULL,
        y = "Jaccard index",
        color = covariable
      ) +
      theme_minimal(base_size = 14) + 
      ggplot2::theme(
        axis.line = ggplot2::element_line(linewidth = 0.5, colour = "black"), 
        axis.ticks = ggplot2::element_line(linewidth = 0.5, colour = "black"),
        axis.text.x = element_text(angle = 45, vjust = 1, hjust = 1),
        legend.position = "right"
      )
    
    list(
      grafico = p,
      medias = dfMedias, 
      modelo = modelo
    )
  }
)



names(allOut) <- covariables
graficosCovariables <- sapply(allOut, "[[", 1, simplify = F)

allOut[["Etiquetas"]] <- etiquetaP
saveRDS(
  object = allOut, # comentar grafico = p
  file = "C:/Users/julia/Documents/GitHub/normScore-development/OneHundredDatasets/AssessmentFiles/NormScoreAssesment_models_Covars.rds")
```

Los resultados se pueden observar a nivel gráfico mediante la siguiente imagen, donde se muestra la media de cada comparación en cada nivel de cada covariable, así como el p-valor ajustado del término de interacción comparación x covariable:

```{r fig.height=15, fig.width=8}
ggpubr::ggarrange(plotlist = graficosCovariables, ncol = 2, nrow = 3)
```


### Best methods (top) 

<!-- #### Top 1 - only the best method {-} -->

<!-- ```{r} -->
<!-- summaryGlobal$Best$hitTable -->
<!-- ``` -->

<!-- #### Top 1 - all best methods {-} -->

<!-- ```{r} -->
<!-- summaryGlobal$Bests$hitTable -->
<!-- ``` -->


<!-- #### MRR - only the best method {-} -->

<!-- ```{r} -->
<!-- # allClassess <- rev(sort(unique(df$Pos))) -->
<!-- allClassess <- 1/1:8 -->
<!-- df <- data.frame(Pos = summaryGlobal$Best$mrrRes) -->
<!-- df$Position <- factor( -->
<!--   df$Pos,  -->
<!--   levels = allClassess,  -->
<!--   # levels = rev(sort(unique(df$Pos))),  -->
<!--   labels = paste0("Posición ", 1:8)) -->
<!-- Biostatech::getCatTable(df$Position)$tablaFormato -->
<!-- ``` -->

#### MRR top - all best methods {.tabset}

##### R1 vs normScore {-}

```{r}
allClassess <- 1/1:8 
df <- data.frame(Pos = summaryGlobal$Bests$mrrRes)
df$Position <- factor(
  df$Pos, 
  levels = allClassess, 
  labels = paste0("Posición ", 1:8))
Biostatech::getCatTable(df$Position)$tablaFormato
```

##### R2 vs normScore {-}

```{r}
df <- data.frame(Pos = summaryGlobalR2$Bests$mrrRes)
df$Position <- factor(
  df$Pos, 
  levels = allClassess, 
  labels = paste0("Posición ", 1:8))
Biostatech::getCatTable(df$Position)$tablaFormato
```


#### MRR bottom - all best methods  {.tabset}

##### R1 vs normScore {-}

La posición más baja de la mejor normalización del grupo determinado en el GS. 

```{r}
df <- data.frame(Pos = summaryGlobal$Bests$mrrResBottom)
df$Position <- factor(
  df$Pos, 
  levels = allClassess, 
  labels = paste0("Posición ", 1:8))
Biostatech::getCatTable(df$Position)$tablaFormato
```

##### R2 vs normScore {-}

La posición más baja de la mejor normalización del grupo determinado en el GS. 

```{r}
df <- data.frame(Pos = summaryGlobalR2$Bests$mrrResBottom)
df$Position <- factor(
  df$Pos, 
  levels = allClassess, 
  labels = paste0("Posición ", 1:8))
Biostatech::getCatTable(df$Position)$tablaFormato
```





### Worst methods 

Only R1 provide excluded methods. 

<!-- #### Bottom Coverage  - excluded methods {-} -->

<!-- ```{r} -->
<!-- df <- data.frame(Prop = summaryGlobal$Worst$coverageRes) -->
<!-- df$PropGroups <- ifelse(is.na(df$Prop), NA,  -->
<!--                         ifelse(df$Prop < 0.5, "< 0.5", -->
<!--                                ifelse(df$Prop<0.75, "0.5-0.75",  -->
<!--                                       ifelse(df$Prop < 1, "0.75-1",  -->
<!--                                              ifelse(df$Prop == 1, "1", "Error") -->
<!--                                              ) -->
<!--                                       ) -->
<!--                                ) -->
<!--                         ) -->
<!-- colnames(df) <- c("Proportion", "Proportion by groups") -->
<!-- df <- df[, 2:1] -->
<!-- Biostatech::getCatTable(df)$tablaFormato -->
<!-- ``` -->

#### MRR bottom - excluded methods {.tabset}

##### R1 vs normScore {-}

```{r}
dfW <- data.frame(Pos = summaryGlobal$Worst$mrrRes)
dfW$Position <- factor(
  dfW$Pos, 
  # levels = rev(allClassess), 
  levels = allClassess, 
  labels = paste0("Posición ", 1:8))
Biostatech::getCatTable(dfW$Position)$tablaFormato
```

##### R2 vs normScore {-}

```{r}
dfW <- data.frame(Pos = summaryGlobalR2$Worst$mrrRes)
dfW$Position <- factor(
  dfW$Pos, 
  # levels = rev(allClassess), 
  levels = allClassess, 
  labels = paste0("Posición ", 1:8))
Biostatech::getCatTable(dfW$Position)$tablaFormato
```

#### MRR top - excluded methods {.tabset}

##### R1 vs normScore {-}

Posición más alta de la normalización del grupo de excluidas por cada dataset. 

```{r}
dfW <- data.frame(Pos = summaryGlobal$Worst$mrrResTop)

dfW$Position <- factor(
  dfW$Pos, 
  levels = allClassess, 
  labels = paste0("Posición ", 1:8))
Biostatech::getCatTable(dfW$Position)$tablaFormato
```

##### R2 vs normScore {-}

Posición más alta de la normalización del grupo de excluidas por cada dataset. 

```{r}
dfW <- data.frame(Pos = summaryGlobalR2$Worst$mrrResTop)

dfW$Position <- factor(
  dfW$Pos, 
  levels = allClassess, 
  labels = paste0("Posición ", 1:8))
Biostatech::getCatTable(dfW$Position)$tablaFormato
```

---


# Resumen conceptual

* **Evaluación por ítem**:
  Analiza si el método reproduce correctamente la **estructura del ranking completo**.

* **Evaluación global**:
  Analiza si el método permite tomar decisiones correctas en la práctica:

  * Identificar buenas opciones
  * Evitar malas opciones


## 🎯 Idea clave

Ambos niveles son complementarios:

* El análisis por ítem valida la **coherencia interna del método**
* El análisis global valida su **utilidad práctica**





